---
title: "Laboratório 3: Dados relacionais e operações do tipo join"
author: "Noemi de Souza Leone"
format: html
editor: visual
---

## HORÁRIO DE COPILAÇÃO
```{r}
Sys.setenv(TZ = "America/Sao_Paulo")
data_hora <- format(Sys.time(), "%d/%m/%Y às %H:%M:%S")
data_hora
```

## Carregmento de Pacotes
```{r, include=FALSE}
library(readr)
library(dplyr)
library(ggplot2)
```

# INSTRUÇÃO 01
## Importe, utilizando o pacote readr, cada um dos três arquivos disponíveis. Os objetos resultantes devem ser chamados flights, airlines e airports.

```{r}
# Verifincando conteùdo do arquivo airlines.csv
airlines <- read_csv("airlines.csv")

airlines
```
```{r}
# Para o arquivo de aeroportos, importe apenas as colunas IATA_CODE, CITY, STATE, LATITUDE, LONGITUDE;
airports <- read_csv(
  "airports.csv",
  col_select = c( 
    IATA_CODE, 
    CITY,
    STATE, 
    LATITUDE, 
    LONGITUDE
  )
)

airports
```
#Para arquivos de voos: 
##Determine, para cada parte do arquivo, as estatísticas suficientes para a determinação do atraso médio por aeroporto de destino;
##Ao finalizar a leitura do arquivo, combine as estatísticas suficientes de modo a produzir a média de atraso por aeroporto.
```{r}

getStats <- function(input, pos) {
  input |>
    filter(
      !is.na(DESTINATION_AIRPORT),
      !is.na(ARRIVAL_DELAY)
    ) |>
    group_by(DESTINATION_AIRPORT) |>
    summarise(
      soma = sum(ARRIVAL_DELAY),
      n = n(),
      .groups = "drop"
    )
}

callback <- DataFrameCallback$new(getStats)
```



```{r}
flights <- read_csv_chunked(
  "flights.csv",
  callback = callback,
  chunk_size = 1000000,
  col_types = cols_only(
    DESTINATION_AIRPORT = col_character(),
    ARRIVAL_DELAY = col_double()
  )
)
flights 
```

# Instrução 02
```{r}
# Aeroportos presentes em flights, mas ausentes em airports 
flights |>
  anti_join(
    airports,
    by = c("DESTINATION_AIRPORT" = "IATA_CODE")
  )|>
  select(DESTINATION_AIRPORT)

# Incluindo CITY e STATE em flights
flights <- flights |>
  left_join(
    airports |>
      select(IATA_CODE, CITY, STATE),
    by = c("DESTINATION_AIRPORT" = "IATA_CODE")
  )
```
# INSTRUÇÃO 03

## Quantidade de Aeroportos por estado
```{r}
flights |>
  count(STATE, name = "N_AEROPORTOS", sort = TRUE)
```
# INSTRUÇÃO 04
## Carregando o pacote
```{r, include=FALSE}
library(leaflet)
```

```{r}
flights <- flights |>
  left_join(airports, by = c("DESTINATION_AIRPORT" = "IATA_CODE")) |>
  mutate(atraso_medio = soma / n)

# Criando o mapa
this <- leaflet(flights) |>
  addTiles() |>
  addCircleMarkers(
    radius = ~atraso_medio/5,
    color = ~ifelse(atraso_medio > 30, "red", "blue"),
    popup = ~paste(DESTINATION_AIRPORT, ":", round(atraso_medio, 1), "min")
  )

this
```

