---
title: "Laboratório 07: SQLite II"
author: "Noemi de Souza Leone"
format: html
editor: source
---

## Questões
1.Baixe o arquivo uwmadison.sqlite3. Conecte-se a ele usando o pacote RSQLite, armazenando a conexão em uma variável conn.
```{r}
library(RSQLite)

conn <- dbConnect(
  SQLite(),
  "uwmadison.sqlite3"
)
dbListTables(conn)
```
2.Quem são e quantos são os professores que lecionaram disciplinas cujo tópico era estatística (subjects.abbreviation='STAT').
Quem são os professores?
```{sql connection=conn}
SELECT DISTINCT
    instructors.id,
    instructors.name
FROM subjects
INNER JOIN subject_memberships
    ON subjects.code = subject_memberships.subject_code
INNER JOIN course_offerings
    ON subject_memberships.course_offering_uuid = course_offerings.uuid
INNER JOIN sections
    ON course_offerings.uuid = sections.course_offering_uuid
INNER JOIN teachings
    ON sections.uuid = teachings.section_uuid
INNER JOIN instructors
    ON teachings.instructor_id = instructors.id
WHERE subjects.abbreviation = 'STAT'
ORDER BY instructors.name;
```
Quantos professores são?
```{sql connection=conn}
SELECT COUNT(DISTINCT instructors.id) AS quantidade_professores
FROM subjects
INNER JOIN subject_memberships
    ON subjects.code = subject_memberships.subject_code
INNER JOIN course_offerings
    ON subject_memberships.course_offering_uuid = course_offerings.uuid
INNER JOIN sections
    ON course_offerings.uuid = sections.course_offering_uuid
INNER JOIN teachings
    ON sections.uuid = teachings.section_uuid
INNER JOIN instructors
    ON teachings.instructor_id = instructors.id
WHERE subjects.abbreviation = 'STAT';
```

3.O GPA americano é definido numa escala de 0 a 4, em que A = 4, AB = 3.5, B = 3, BC = 2.5, C = 2, D = 1 e F = 0. Determinando a nota média de cada oferecimento pela ponderação da quantidade de alunos em cada extrato com os valores numéricos de cada conceito, indique (no que se referente a disciplinas no assunto de estatística):

###Para encontrar o professor associado ao **menor GPA médio**
```{sql connection=conn}
WITH gpas AS (
    SELECT
        course_offering_uuid,

        (
            a_count * 4.0 +
            ab_count * 3.5 +
            b_count * 3.0 +
            bc_count * 2.5 +
            c_count * 2.0 +
            d_count * 1.0 +
            f_count * 0.0
        )
        /
        NULLIF(
            a_count +
            ab_count +
            b_count +
            bc_count +
            c_count +
            d_count +
            f_count,
            0
        ) AS gpa

    FROM grade_distributions
)

SELECT
    instructors.id,
    instructors.name,
    AVG(gpas.gpa) AS gpa_medio

FROM gpas
INNER JOIN course_offerings
    ON gpas.course_offering_uuid = course_offerings.uuid
INNER JOIN sections
    ON course_offerings.uuid = sections.course_offering_uuid
INNER JOIN teachings
    ON sections.uuid = teachings.section_uuid
INNER JOIN instructors
    ON teachings.instructor_id = instructors.id
INNER JOIN subject_memberships
    ON course_offerings.uuid = subject_memberships.course_offering_uuid
INNER JOIN subjects
    ON subject_memberships.subject_code = subjects.code

WHERE subjects.abbreviation = 'STAT'

GROUP BY
    instructors.id,
    instructors.name

ORDER BY
    gpa_medio ASC

LIMIT 1;
```
###Para encontrar o professor associado ao **maior GPA médio**
```{sql connection=conn}
WITH gpas AS (
    SELECT
        course_offering_uuid,

        (
            a_count * 4.0 +
            ab_count * 3.5 +
            b_count * 3.0 +
            bc_count * 2.5 +
            c_count * 2.0 +
            d_count * 1.0 +
            f_count * 0.0
        )
        /
        NULLIF(
            a_count +
            ab_count +
            b_count +
            bc_count +
            c_count +
            d_count +
            f_count,
            0
        ) AS gpa

    FROM grade_distributions
)

SELECT
    instructors.id,
    instructors.name,
    AVG(gpas.gpa) AS gpa_medio

FROM gpas
INNER JOIN course_offerings
    ON gpas.course_offering_uuid = course_offerings.uuid
INNER JOIN sections
    ON course_offerings.uuid = sections.course_offering_uuid
INNER JOIN teachings
    ON sections.uuid = teachings.section_uuid
INNER JOIN instructors
    ON teachings.instructor_id = instructors.id
INNER JOIN subject_memberships
    ON course_offerings.uuid = subject_memberships.course_offering_uuid
INNER JOIN subjects
    ON subject_memberships.subject_code = subjects.code

WHERE subjects.abbreviation = 'STAT'

GROUP BY
    instructors.id,
    instructors.name

ORDER BY
    gpa_medio DESC

LIMIT 1;
```
###Para as disciplinas
```{sql connection=conn}

WITH gpas AS (
    SELECT
        course_offering_uuid,

        (
            a_count * 4.0 +
            ab_count * 3.5 +
            b_count * 3.0 +
            bc_count * 2.5 +
            c_count * 2.0 +
            d_count * 1.0 +
            f_count * 0.0
        )
        /
        NULLIF(
            a_count +
            ab_count +
            b_count +
            bc_count +
            c_count +
            d_count +
            f_count,
            0
        ) AS gpa

    FROM grade_distributions
)

SELECT
    courses.number,
    courses.name,
    AVG(gpas.gpa) AS gpa_medio

FROM gpas

INNER JOIN course_offerings
    ON gpas.course_offering_uuid =
       course_offerings.uuid

INNER JOIN courses
    ON course_offerings.course_uuid =
       courses.uuid

INNER JOIN subject_memberships
    ON course_offerings.uuid =
       subject_memberships.course_offering_uuid

INNER JOIN subjects
    ON subject_memberships.subject_code =
       subjects.code

WHERE subjects.abbreviation = 'STAT'

GROUP BY
    courses.uuid,
    courses.number,
    courses.name

ORDER BY
    gpa_medio;
```
### A disciplina com o **menor GPA médio**
```{sql connection=conn}
WITH gpas AS (
    SELECT
        course_offering_uuid,

        (
            a_count * 4.0 +
            ab_count * 3.5 +
            b_count * 3.0 +
            bc_count * 2.5 +
            c_count * 2.0 +
            d_count * 1.0 +
            f_count * 0.0
        )
        /
        NULLIF(
            a_count +
            ab_count +
            b_count +
            bc_count +
            c_count +
            d_count +
            f_count,
            0
        ) AS gpa

    FROM grade_distributions
)

SELECT
    courses.number,
    courses.name,
    AVG(gpas.gpa) AS gpa_medio

FROM gpas
INNER JOIN course_offerings
    ON gpas.course_offering_uuid = course_offerings.uuid
INNER JOIN courses
    ON course_offerings.course_uuid = courses.uuid
INNER JOIN subject_memberships
    ON course_offerings.uuid = subject_memberships.course_offering_uuid
INNER JOIN subjects
    ON subject_memberships.subject_code = subjects.code

WHERE subjects.abbreviation = 'STAT'

GROUP BY
    courses.uuid,
    courses.number,
    courses.name

ORDER BY
    gpa_medio ASC

LIMIT 1;
```
### disciplina com o **maior GPA médio**
```{sql connection=conn}
WITH gpas AS (
    SELECT
        course_offering_uuid,

        (
            a_count * 4.0 +
            ab_count * 3.5 +
            b_count * 3.0 +
            bc_count * 2.5 +
            c_count * 2.0 +
            d_count * 1.0 +
            f_count * 0.0
        )
        /
        NULLIF(
            a_count +
            ab_count +
            b_count +
            bc_count +
            c_count +
            d_count +
            f_count,
            0
        ) AS gpa

    FROM grade_distributions
)

SELECT
    courses.number,
    courses.name,
    AVG(gpas.gpa) AS gpa_medio

FROM gpas
INNER JOIN course_offerings
    ON gpas.course_offering_uuid = course_offerings.uuid
INNER JOIN courses
    ON course_offerings.course_uuid = courses.uuid
INNER JOIN subject_memberships
    ON course_offerings.uuid = subject_memberships.course_offering_uuid
INNER JOIN subjects
    ON subject_memberships.subject_code = subjects.code

WHERE subjects.abbreviation = 'STAT'

GROUP BY
    courses.uuid,
    courses.number,
    courses.name

ORDER BY
    gpa_medio DESC

LIMIT 1;
```

4.Desconecte do banco de dados.
```{r}
dbDisconnect(conn)
```

