---
title: "Laboratório 2: Processamento de Bases de Dados em Lote"
author: Noemi Leone
format: html
editor: visual
---

##### Compilação do arquivo:

```{r}
Sys.setenv(TZ = "America/Sao_Paulo")

data_compilacao <- format(
  Sys.time(),
  format = "%d/%m/%Y %H:%M:%S",
  tz = "America/Sao_Paulo"
)
data_compilacao
```

##### **Instalação e carregamento de pacotes:**

```{r}
library(dplyr)
library(readr)
library(ggplot2)
library(ggmap)
library(tibble)
library(lubridate)
```

# ~[Laboratório 2: Processamento de Bases de Dados em Lote]{.smallcaps}~

## Instrução 01 - Estatísticas suficientes

Para calcular o percentual de voos que apresentaram atraso superior a 10 minutos, são necessárias duas estatísticas:

- o número total de voos;
- o número de voos cujo `ARRIVAL_DELAY` é superior a 10 minutos.

O percentual de atrasos pode então ser calculado por:

$$Perc = \frac{\text{número de voos atrasados}}
{\text{número total de voos}}$$

Essas estatísticas serão calculadas separadamente para cada combinação de dia, mês e companhia aérea.

## Instrução 02 - Função getStats()

```{r}
getStats <- function(input, pos) {
  
  input %>%
    filter(
      AIRLINE %in% c("AA", "DL", "UA", "US")
    ) %>%
    filter(
      !is.na(AIRLINE),
      !is.na(DAY),
      !is.na(MONTH),
      !is.na(ARRIVAL_DELAY)
    ) %>%
    group_by(
      DAY,
      MONTH,
      AIRLINE
    ) %>%
    summarise(
      total = n(),
      atrasados = sum(ARRIVAL_DELAY > 10),
      .groups = "drop"
    )
}
```

## Instrução 03 - Importação do arquivo flights.csv.zip

```{r, message=FALSE, warning=FALSE}
callback <- DataFrameCallback$new(getStats)
stats_lotes <- read_csv_chunked(
  "flights.csv.zip",
  callback = callback,
  chunk_size = 100000,
  col_types = cols_only(
    AIRLINE = col_character(),
    DAY = col_integer(),
    MONTH = col_integer(),
    ARRIVAL_DELAY = col_double()
  ),
  progress = FALSE
)
```

## Instrução 04 - Função computeStats

```{r}
computeStats <- function(stats) {
  
  stats %>%
    group_by(
      DAY,
      MONTH,
      AIRLINE
    ) %>%
    summarise(
      total = sum(total),
      atrasados = sum(atrasados),
      .groups = "drop"
    ) %>%
    mutate(
      Cia = AIRLINE,
      Data = make_date(
        year = 2015,
        month = MONTH,
        day = DAY
      ),
      Perc = atrasados / total
    ) %>%
    select(
      Cia,
      Data,
      Perc
    )
}


stats <- computeStats(stats_lotes)
head(stats)
```

## Instrução 05 - Mapa de calor por cia Aérea

#### Executando base do calendário:

```{r}
pal <- scale_fill_gradient(
  low = "#4575b4",    
  high = "#d73027",  
  na.value = "grey90" 
)


baseCalendario <- function(stats, cia) {
  dados_cia <- stats %>%
    filter(Cia == cia)
  
  
  calendario <- dados_cia %>%
    mutate(
      dia_semana = wday(Data),           
      semana = week(Data),                
      mes = month(Data, label = TRUE, abbr = TRUE)  
    )
  
 
  base_plot <- ggplot(calendario, aes(x = dia_semana, y = semana, fill = Perc)) +
    geom_tile(color = "white", size = 0.5) +     
    facet_wrap(~mes, scales = "free") +          
    scale_y_reverse() +                          
    labs(
      title = paste("Percentual de Atrasos -", cia),
      x = "Dia da Semana",
      y = "Semana",
      fill = "% Atraso"
    ) +
    theme_minimal() +
    theme(
      axis.text.x = element_text(angle = 45, hjust = 1),
      strip.background = element_rect(fill = "lightgray"),
      panel.grid = element_blank()  
    )
  
  return(base_plot)
}
```

#### Executando calendário de cada linha aérea:

```{r}
CAA <- baseCalendario(stats, "AA")
CDL <- baseCalendario(stats, "DL")
cUA <- baseCalendario(stats, "UA")
cUS <- baseCalendario(stats, "US")

```

###American Airlines

```{r}
print(CAA + pal + labs(title = "American Airlines (AA) - Percentual de Atrasos 2015"))
```

###Delta Air Lines

```{r}
print(CDL + pal + labs(title = "Delta Air Lines (DL) - Percentual de Atrasos 2015"))
```

###United Airlines

```{r}
print(cUA + pal + labs(title = "United Airlines (UA) - Percentual de Atrasos 2015"))
```

###US Airways

```{r}
print(cUS + pal + labs(title = "US Airways (US) - Percentual de Atrasos 2015"))
```
