---
title: "Laboratório 06: SQLite"
format: html
editor: visual
---

## Questões
1. Baixe o arquivo disco.db e armazene na variável path o caminho completo (pasta) na qual o arquivo foi gravado. Utilize o comando file.path() para combinar a variável path com o nome do arquivo (disco.db) e obter o nome do arquivo com seu respectivo caminho. Armazene este resultado na variável fname.
2.Utilizando o pacote RSQLite, conecte-se ao arquivo de banco de dados. Armazene a conexão na variável conn.
```{r}
library(DBI)
library(RSQLite)
path <- "."
fname <- file.path(path, "disco.db")
conn <- dbConnect(SQLite(), fname)
file.exists("disco.db")
```
3.Liste as tabelas existentes no banco de dados.
```{r}
dbListTables(conn)
```
4.Identifique os nomes de todas as colunas existentes na tabela customers.
```{r}
dbListFields(conn, "customers")
```
5.Utilizando apenas SQLite, com o apoio do comando dbGetQuery, identifique quantos clientes estão atualmente cadastrados neste banco de dados.
```{r}
dbGetQuery(conn, "
  SELECT COUNT(*) AS TOTAL_CLIENTES
  FROM customers
")
```
6. Utilizando apenas SQLite, identifique o número de países diferentes em que moram os clientes encontrados acima.

```{r}
dbGetQuery(conn, "
            SELECT COUNT(DISTINCT Country) AS TOTAL_PAISES
  FROM customers")
```

7.Utilizando apenas SQLite, quantos clientes existem por país? A tabela resultante deve conter o nome do país e a respectiva contagem, além de ser ordenada de maneira decrescente pela referida contagem.
```{r}
dbGetQuery(conn, "
  SELECT Country,
         COUNT(*) AS TOTAL_CLIENTES
  FROM customers
  GROUP BY Country
  ORDER BY TOTAL_CLIENTES DESC
")
```

8.Quais são os 5 países com mais clientes registrados? Use apenas SQLite.
```{r}
dbGetQuery(conn, "
  SELECT Country,
         COUNT(*) AS TOTAL_CLIENTES
  FROM customers
  GROUP BY Country
  ORDER BY TOTAL_CLIENTES DESC
  LIMIT 5
")
```

9. Quais são os países registrados que possuem apenas 6 letras no nome?
```{r}
dbGetQuery(conn, "
  SELECT DISTINCT Country
  FROM customers
  WHERE LENGTH(Country) = 6
")
```

10.Quais foram as músicas compradas por clientes brasileiros?
```{r}
dbGetQuery(conn, "
  SELECT DISTINCT t.Name AS MUSICA
  FROM customers AS c
  INNER JOIN invoices AS i
    ON c.CustomerId = i.CustomerId
  INNER JOIN invoice_items AS ii
    ON i.InvoiceId = ii.InvoiceId
  INNER JOIN tracks AS t
    ON ii.TrackId = t.TrackId
  WHERE c.Country = 'Brazil'
  ORDER BY t.Name
")
```

11.Desconecte do banco de dados
```{r}
dbDisconnect(conn)
```

