---
title: "lab04"
autor: "Noemi de Souza Leone"
format: html
---

```{r}
Sys.setenv(TZ = "America/Sao_Paulo")
data_hora <- format(Sys.time(), "%d/%m/%Y às %H:%M:%S")
data_hora
```


## Q.01: Carregue os pacotes readxl e tidyverse

```{r}
library(readxl)
library(tidyverse)
```

## Q.02:Crie uma variável chamada fname que contenha o caminho para o arquivo WDIEXCEL.xlsx, disponível no seu diretório de dados. Confirme que o R identifica a existência do arquivo utilizando o comando file.exists

```{r}
fname <- "WDIEXCEL.xlsx"

file.exists(fname)

```

## Q.03:Leia a planilha “Country” e armazene no objeto countries

```{r}
countries <- read_excel(
  fname,
  sheet = "Country"
)
head(countries)
```

## Q.04:Mantenha apenas os registros de 5 países (Brasil e outros 4 de sua escolha).

```{r}
countries <- countries %>%
  filter(`Short Name` %in% c(
    "Brazil",
    "Argentina",
    "Chile",
    "Mexico",
    "Peru"
  ))
countries
```

## Q.05: Leia a planilha “Data” e armazene no objeto WDI

```{r}
WDI <- read_excel(
  fname,
  sheet = "Data"
)
head(WDI)
```

## Q.06:Selecione apenas as colunas:

```{r}
WDI <- WDI %>%
  select(`Country Code`,
         `Indicator Code`,
         `1960`:`2018`)
WDI
```

## Q.07:Confirme se os dados wm WDI estão em formato tidy. Se não estiverem, transforme-os para tal formato. Faça de forma que exista uma coluna referente ao ano chamada YEAR.

```{r}
WDI <- WDI %>%
  pivot_longer(
    cols = `1960`:`2018`,
    names_to = "YEAR",
    values_to = "SP.DYN.CBRT.IN"
  )
```

## Q.08:Confirme se a coluna referente ao ano está em formato inteiro.

```{r}
class(WDI$YEAR)
```

```{r}
WDI <- WDI %>%
  mutate(YEAR = as.integer(YEAR))
class(WDI$YEAR)
```

## Q.09:Para o objeto WDI, mantenha apenas os registros dos países listados em countries. Selecione as colunas:

- Country Code
- Short Name
- YEAR
- SP.DYN.CBRT.IN

```{r}
WDI <- WDI %>%
  inner_join(
    countries %>%
      select(`Country Code`, `Short Name`),
    by = "Country Code"
  ) %>%
  select(
    `Country Code`,
    `Short Name`,
    YEAR,
    `SP.DYN.CBRT.IN`
  )
```

## Q.10:Ordene o objeto de forma que, para cada país, as informações estejam ordenadas por ano.

```{r}
WDI <- WDI %>%
  arrange(`Short Name`, YEAR)
```

### Q.11: Construa um gráfico de linhas, usando o pacote ggplot2, que tenha no eixo X a variável YEAR, no eixo Y a variável SP.DYN.CBRT.IN e que cada linha corresponda a um país diferente.

```{r}
ggplot(
  WDI,
  aes(
    x = YEAR,
    y = `SP.DYN.CBRT.IN`,
    group = `Short Name`,
    color = `Short Name`
  )
) +
  geom_line()
```
