---
title: "LISTA03_me315b"
author: Noemi de Souza Leone(253905)
format: html
editor: visual
---

```{r}
Sys.setenv(TZ = "America/Sao_Paulo")
data_hora <- format(Sys.time(), "%d/%m/%Y às %H:%M:%S")
data_hora
```

##Configurar estudio para lidar SQLite

```{r}
library(DBI)
library(RSQLite)

# Conecta/Cria o arquivo
con <- dbConnect(RSQLite::SQLite(), "me315.sqlite")
```

##Tabela

```{sql connection=con}
SELECT * FROM PRESERVE

```

```{sql connection=con}
SELECT * FROM EMPLOYEE
```

## Lista 03

01.Exiba os valores de STATE e FEE da tabela PRESERVE mas sem duplicados.

```{sql connection=con}
SELECT DISTINCT STATE,FEE FROM PRESERVE
```

02.Exiba todos os valores de DNO na tabela EMPLOYEE. Não exiba valores duplicados.

```{sql connection=con}
SELECT DISTINCT DNO FROM EMPLOYEE
```

03.Execute as QUERYS a seguir. Examine as tabelas resultantes e faça as observações relevantes.

03.01 SELECT DNO, SALARY FROM EMPLOYEE

```{sql connection=con}
SELECT DNO, SALARY FROM EMPLOYEE
```

03.02.SELECT DISTINCT DNO, SALARY FROM EMPLOYEE

```{sql connection=con}
SELECT DISTINCT DNO, SALARY FROM EMPLOYEE

```

03.03.SELECT DISTINCT DNO, SALARY FROM EMPLOYEE ORDER BY DNO, SALARY

```{sql connection=con}

SELECT DISTINCT DNO, SALARY FROM EMPLOYEE
ORDER BY DNO, SALARY
```

04.Exiba todas as informações sobre qualquer reserva natural em Montana que seja menor que 1.000 acres.

```{sql connection=con}
SELECT PNAME FROM PRESERVE
WHERE STATE = 'MT' AND ACRES < 1000

```

05.Exiba todas as informações sobre qualquer reserva natural cujo valor de ACRES esteja entre 1200 e 15000, inclusive.

```{sql connection=con}
SELECT PNAME FROM PRESERVE 
WHERE ACRES > 1200 AND ACRES < 1500

```

06.Exiba todas as informações sobre qualquer reserva natural localizada em Montana que não possua taxa de entrada e seja maior que 10.000 acres.

```{sql connection=con}
SELECT * 
FROM PRESERVE 
WHERE FEE = 0 
AND ACRES > 10000 
AND STATE = 'MT'
```

07.Exiba todas as informações sobre qualquer reserva natural localizada no Arizona ou que não tenha taxa de entrada

```{sql connection=con}
SELECT *
FROM PRESERVE 
WHERE STATE = 'AZ' OR FEE = 0
```

08.Exiba os valores de PNO, PNAME e ACRES para qualquer reserva natural cujo valor de ACRES seja estritamente entre 90 e 1200.

```{sql connection=con}
SELECT PNO, PNAME, ACRES FROM PRESERVE
WHERE ACRES > 90 AND ACRES < 1200

```

09.Exiba o número e o nome de qualquer reserva natural que possua taxa de entrada que não seja igual a zero.

```{sql connection=con}
SELECT PNO, PNAME FROM PRESERVE 
WHERE FEE <> 0 

```

10.Exiba o número e o nome das reservas naturais que não possuem taxa de entrada de US\$ 3,00 e não possuem taxa de US\$ 10,00.

```{sql connection=con}
SELECT PNO, PNAME FROM PRESERVE
WHERE FEE <> 3 AND FEE <> 10

```

11.Exiba todas as informações sobre qualquer reserva natural localizada no Arizona que não possua taxa de entrada, ou qualquer reserva que seja menor que 100 acres (independentemente de seus valores de STATE e FEE).

```{sql connection=con}
SELECT * FROM PRESERVE 
WHERE (STATE = 'AZ' AND FEE = 0) 
OR ACRES < 100
```

12.Exiba todas as informações sobre qualquer reserva natural que seja menor que 1.000 acres e tenha taxa de entrada de zero dólares ou esteja localizada no Arizona.

```{sql connection=con}
SELECT * 
FROM PRESERVE 
WHERE (ACRES < 1000 AND FEE = 0)
OR STATE = 'AZ'
```

13.Selecione todas as informações sobre qualquer reserva natural com taxa de entrada que não seja maior que zero, ou qualquer outra reserva, independentemente de sua taxa, que esteja localizada em Montana e seja maior que 1.000 acres.

```{sql connection=con}
SELECT * FROM PRESERVE
WHERE FEE <= 0 
OR (STATE = 'MT' AND ACRES > 1000)

```

14.Exiba todas as informações sobre todas as reservas naturais, exceto aquelas reservas de Montana sem taxa de entrada.

```{sql connection=con}
SELECT * FROM PRESERVE 
WHERE NOT (STATE = 'MT' AND FEE = 0)
```

15.As seguintes cláusulas WHERE são logicamente equivalentes?


WHERE STATE = 'MA' AND (ACRES > 1000 OR FEE = 0.0)
WHERE (STATE = 'MA' AND ACRES > 1000) OR (STATE = 'MA' AND FEE = 0.0)

SIM, SÃO EQUIVALENTES PENSANDO EM PROPRIEDADES DISTRIBUTIVAS, TEMOS: A OR (B AND C) = (A OR B) AND (A OR C) 

16.As seguintes cláusulas WHERE são logicamente equivalentes?


WHERE STATE = 'MA' OR (ACRES > 1000 AND FEE = 0.0)
WHERE (STATE = 'MA' OR ACRES > 1000) AND (STATE = 'MA' OR FEE = 0.0)

SIM,TAMBEM SÃO EQUIVALETES IGUALMENTE A 15 

17.As seguintes cláusulas WHERE são logicamente equivalentes?
WHERE NOT (ACRES < 50 AND STATE = 'MA')
WHERE NOT ACRES < 50 AND NOT STATE = 'MA'
WHERE ACRES >= 50 OR STATE <> 'MA'


WHERE NOT (ACRES < 50 AND STATE = 'MA') e WHERE ACRES >= 50 OR STATE <> 'MA' são equivalentes. 

18.As seguintes cláusulas WHERE são logicamente equivalentes?
WHERE NOT (ACRES < 50 OR STATE = 'MA')
WHERE NOT ACRES < 50 OR NOT STATE = 'MA'
WHERE NOT ACRES < 50 AND NOT STATE = 'MA'

WHERE NOT (ACRES < 50 OR STATE = 'MA') = WHERE NOT ACRES < 50 AND NOT STATE = 'MA'
